臺灣新竹地方法院刑事裁定
104年度聲字第1054號
聲  請  人  臺灣新竹地方法院檢察署檢察官
受  刑  人  洪金貴




上列聲請人因受刑人數罪併罰有二裁判以上，聲請定其應執行之
刑（104年度執聲字第648號），本院裁定如下：
    主  文
聲請駁回。
    理  由
一、聲請意旨略以：受刑人洪金貴因犯藥事法等案件，先後經判
    決確定如附表，應依刑法第53條及第51條第5 款，定其應執
    行之刑，爰依刑事訴訟法第477條第1項聲請裁定等語。
二、按裁判確定前犯數罪者，併合處罰之；數罪併罰有二裁判以
    上者，應依刑法第51條之規定定其應執行之刑；宣告多數有
    期徒刑者，於各刑中之最長期以上，各刑合併之刑期以下，
    定其刑期，刑法第50條第1項前段、第53條、第51條第5款分
    別定有明文。又刑法第50條第1 項前段所謂「裁判確定」，
    應指首先確定之科刑判決，亦即以該首先判刑確定之日為基
    準，如在該日期之後所犯，即無與之前所犯者合併定執行刑
    之餘地。惟在該日期以後所犯之罪，如另符合數罪併罰要件
    時，仍依上述法則處理（最高法院104年度台抗字第344號裁
    定意旨參照）。次按法律上屬於自由裁量之事項，有其外部
    性界限及內部性界限，並非概無拘束。依據法律之具體規定
    ，法院應在其範圍選擇為適當之裁判者，為外部性界限；而
    法院為裁判時，應考量法律之目的，及法律秩序之理念所在
    者，為內部性界限。法院為裁判時，二者均不得有所踰越。
    在數罪併罰，有二裁判以上，定其應執行之刑時，固屬於法
    院自由裁量之事項，然仍應受前揭外部性界限及內部性界限
    之拘束（最高法院94年度台非字第233 號判決、95年度台非
    字第109 號判決意旨參照）。而更定之應執行刑，不應比前
    定之應執行刑加計其他裁判所處刑期後為重，否則即與法律
    秩序理念及法律目的之內部界限有違，難認適法，此亦有最
    高法院92年度台非字第319號、93年度台非字第192號判決要
    旨可供參照。又刑事訴訟法第370條第2項於民國103年6月18
    日修正增訂數罪併罰所定應執行之刑亦有不利益變更禁止原
    則適用之旨，其立法理由為宣告刑及數罪併罰所定應執行之
    刑均係於法院作成有罪判決時需依刑事訴訟法第309 條所諭
    知之刑，就文義解釋，本應將原條文規定之「刑」明定為宣
    告刑及數罪併罰所定應執行之刑。為貫徹刑事訴訟法第 370
    條所揭櫫之不利益變更禁止原則其規範目的，保護被告之上
    訴權，宣告刑之加重固然對於被告造成不利益之結果，數罪
    併罰所定應執行之刑之加重對於被告之不利益之結果更是直
    接而明顯，爰增訂第2項，核先敘明。
三、經查，受刑人洪金貴因犯藥事法等案件，經本院先後判處如
    附表編號1 至編號48所示之刑，均經分別確定在案（檢察官
    聲請書後附定應執行刑案件一覽表誤載之處，業經本院更正
    ，詳如本裁定附表所示）。茲檢察官就受刑人所犯上開48罪
    聲請定其應執行之刑，本院審核結果，認受刑人所犯如附表
    編號1至22、27至32所示28罪，固係於附表編號1所示之罪之
    裁判確定日（即附表編號1 至48所示48罪之最初裁判確定日
    ）前所犯，然其另所犯如附表編號23至26、33至48所示20罪
    ，則非於附表編號1 所示之罪之裁判確定日前所犯，與附表
    編號1至22、27至32所示28罪間，不符合刑法第50 條所定數
    罪併罰之要件（惟附表編號23至26、33至48所示20罪，係於
    104年3月16日該20罪之裁判確定日前所犯）。又受刑人所犯
    如附表編號1至2所示之罪，曾經本院以103年度審易字第241
    號判決判處應執行有期徒刑10月確定；所犯如附表編號3至4
    所示之罪，曾經本院以103年度審易字第459號判決判處應執
    行有期徒刑4月確定；所犯如附表編號5所示之罪，曾經本院
    以103 年度易字第197號判決判處有期徒刑4月確定；所犯如
    附表編號6至45所示之罪，曾經本院以103 年度訴字第264號
    判決判處應執行有期徒刑4年6月確定；所犯如附表編號46至
    48所示之罪，曾經本院以103年度訴字第264號判決判處應執
    行有期徒刑10月確定，有臺灣高等法院被告前案紀錄表及附
    表所列各該刑事判決在卷可稽。如就受刑人所犯如附表編號
    1至2等2 罪所定應執行有期徒刑10月、所犯如附表編號3至4
    等2 罪所定應執行有期徒刑4月、所犯如附表編號5之罪所處
    之有期徒刑4月、所犯如附表編號6至45等40罪所定應執行有
    期徒刑4年6月、所犯如附表編號46至48等3 罪所定應執行有
    期徒刑10月合併計算，其刑期總計為有期徒刑6 年10月，是
    就附表編號1至22、27至32所示28罪及就附表編號23至26、3
    3至48所示20 罪，分別定其應執行刑時，仍應受此一內部界
    限之限制。惟附表編號1 至22、27至32所示28罪之最長刑期
    為有期徒刑3年8月，附表編號23至26、33至48所示20罪之最
    長刑期為有期徒刑3年8月，則依刑法第51條第5 款之規定，
    附表編號1至22、27至32所示28 罪至少應定其執行刑3年8月
    以上，附表編號23至26、33至48所示20罪至少應定其執行刑
    3年8月以上，二案接續執行之結果，受刑人之刑期至少為 7
    年4月，顯逾前述應執行有期徒刑6年10月之內部界限，而不
    利於受刑人。揆諸前揭說明，檢察官之聲請難謂與法律秩序
    之理念及法律目的之內部性界限無違，是其聲請為無理由，
    應予駁回（臺灣高等法院暨所屬法院103 年度法律座談會刑
    事類第2號提案之研討結果亦同此見解）。
四、據上論斷，依刑事訴訟法第220條，裁定如主文。
中　　華　　民　　國　 104　　年　　8 　　月　　13　　日
                  刑事第九庭    法　官　江德千
以上正本證明與原本無異。
如不服本裁定，應於裁定送達後5日內向本院提出抗告狀。
中　　華　　民　　國　 104　　年　　8 　　月　　17　　日
                                書記官  鄧雪怡

附表：臺灣新竹地方法院檢察署受刑人洪金貴定應執行刑案件一
      覽表

編      號         1        2        3 罪      名      加重竊盜     加重竊盜  毒品危害防制條例（施用第二級毒品） 宣  告  刑  有期徒刑6月 有期徒刑6月 有期徒刑3月 犯罪日期  102年10月27日 103年3月7日 102年12月23日凌晨2時5分採尿時起往前回溯96小時內之某時許 偵查（自訴）機關年度及案號  臺灣新竹地方法院檢察署103年度偵字第1818號等 臺灣新竹地方法院檢察署103年度偵字第1818號等 臺灣新竹地方法院檢察署103年度毒偵字第395號等  最後事實審 法院 臺灣新竹地方法院 臺灣新竹地方法院 臺灣新竹地方法院  案號 103年度審易字第241號 103年度審易字第241號 103年度審易字第459號  判決日期 103年5月27日 103年5月27日 103年7月11日  確定判決 法院 臺灣新竹地方法院 臺灣新竹地方法院 臺灣新竹地方法院  案號 103年度審易字第241號 103年度審易字第241號 103年度審易字第459號  確定日期 103年5月27日 103年5月27日 103年7月11日 




編      號         4        5        6 罪      名   毒品危害防制條例（持有第二級毒品）     加重竊盜未遂  毒品危害防制條例（販賣第二級毒品） 宣  告  刑  有期徒刑2月 有期徒刑4月 有期徒刑3年8月 犯罪日期  103年1月13日前之某日起至103年1月13日止 102年11月3日 103年4月28日 偵查（自訴）機關年度及案號  臺灣新竹地方法院檢察署103年度毒偵字第395號等 臺灣新竹地方法院檢察署103年度偵字第1725號 臺灣新竹地方法院檢察署103年度偵字第9459號等  最後事實審 法院 臺灣新竹地方法院 臺灣新竹地方法院 臺灣新竹地方法院  案號 103年度審易字第459號 103年度易字第197號 103年度訴字第264號  判決日期 103年7月11日 103年9月12日 104年2月16日  確定判決 法院 臺灣新竹地方法院 臺灣新竹地方法院 臺灣新竹地方法院  案號 103年度審易字第459號 103年度易字第197號 103年度訴字第264號  確定日期 103年7月11日 103年10月6日 104年3月16日 




編      號         7        8        9 罪      名   毒品危害防制條例（販賣第二級毒品）  毒品危害防制條例（販賣第二級毒品）  毒品危害防制條例（販賣第二級毒品） 宣  告  刑  有期徒刑3年8月 有期徒刑3年8月 有期徒刑3年8月 犯罪日期  103年4月28日 103年4月29日 103年5月2日 偵查（自訴）機關年度及案號  臺灣新竹地方法院檢察署103年度偵字第9459號等 臺灣新竹地方法院檢察署103年度偵字第9459號等 臺灣新竹地方法院檢察署103年度偵字第9459號等  最後事實審 法院 臺灣新竹地方法院 臺灣新竹地方法院 臺灣新竹地方法院  案號 103年度訴字第264號 103年度訴字第264號 103年度訴字第264號  判決日期 104年2月16日 104年2月16日 104年2月16日  確定判決 法院 臺灣新竹地方法院 臺灣新竹地方法院 臺灣新竹地方法院  案號 103年度訴字第264號 103年度訴字第264號 103年度訴字第264號  確定日期 104年3月16日 104年3月16日 104年3月16日 




編      號         10        11        12 罪      名   毒品危害防制條例（販賣第二級毒品）  毒品危害防制條例（販賣第二級毒品）  毒品危害防制條例（販賣第二級毒品） 宣  告  刑  有期徒刑3年8月 有期徒刑3年8月 有期徒刑3年8月 犯罪日期  103年5月3日 103年5月3日 103年5月5日 偵查（自訴）機關年度及案號  臺灣新竹地方法院檢察署103年度偵字第9459號等 臺灣新竹地方法院檢察署103年度偵字第9459號等 臺灣新竹地方法院檢察署103年度偵字第9459號等  最後事實審 法院 臺灣新竹地方法院 臺灣新竹地方法院 臺灣新竹地方法院  案號 103年度訴字第264號 103年度訴字第264號 103年度訴字第264號  判決日期 104年2月16日 104年2月16日 104年2月16日  確定判決 法院 臺灣新竹地方法院 臺灣新竹地方法院 臺灣新竹地方法院  案號 103年度訴字第264號 103年度訴字第264號 103年度訴字第264號  確定日期 104年3月16日 104年3月16日 104年3月16日 




編      號         13        14        15 罪      名   毒品危害防制條例（販賣第二級毒品）  毒品危害防制條例（販賣第二級毒品）  毒品危害防制條例（販賣第二級毒品） 宣  告  刑  有期徒刑3年8月 有期徒刑3年8月 有期徒刑3年8月 犯罪日期  103年5月7日 103年5月8日 103年5月8日 偵查（自訴）機關年度及案號  臺灣新竹地方法院檢察署103年度偵字第9459號等 臺灣新竹地方法院檢察署103年度偵字第9459號等 臺灣新竹地方法院檢察署103年度偵字第9459號等  最後事實審 法院 臺灣新竹地方法院 臺灣新竹地方法院 臺灣新竹地方法院  案號 103年度訴字第264號 103年度訴字第264號 103年度訴字第264號  判決日期 104年2月16日 104年2月16日 104年2月16日  確定判決 法院 臺灣新竹地方法院 臺灣新竹地方法院 臺灣新竹地方法院  案號 103年度訴字第264號 103年度訴字第264號 103年度訴字第264號  確定日期 104年3月16日 104年3月16日 104年3月16日 




編      號         16        17        18 罪      名   毒品危害防制條例（販賣第二級毒品）  毒品危害防制條例（販賣第二級毒品）  毒品危害防制條例（販賣第二級毒品） 宣  告  刑  有期徒刑3年8月 有期徒刑3年8月 有期徒刑3年8月 犯罪日期  103年5月9日 103年5月10日 103年5月20日 偵查（自訴）機關年度及案號  臺灣新竹地方法院檢察署103年度偵字第9459號等 臺灣新竹地方法院檢察署103年度偵字第9459號等 臺灣新竹地方法院檢察署103年度偵字第9459號等  最後事實審 法院 臺灣新竹地方法院 臺灣新竹地方法院 臺灣新竹地方法院  案號 103年度訴字第264號 103年度訴字第264號 103年度訴字第264號  判決日期 104年2月16日 104年2月16日 104年2月16日  確定判決 法院 臺灣新竹地方法院 臺灣新竹地方法院 臺灣新竹地方法院  案號 103年度訴字第264號 103年度訴字第264號 103年度訴字第264號  確定日期 104年3月16日 104年3月16日 104年3月16日 




編      號         19        20        21 罪      名   毒品危害防制條例（販賣第二級毒品）  毒品危害防制條例（販賣第二級毒品）  毒品危害防制條例（販賣第二級毒品） 宣  告  刑  有期徒刑3年8月 有期徒刑3年8月 有期徒刑3年8月 犯罪日期  103年5月22日 103年5月23日 103年5月24日 偵查（自訴）機關年度及案號  臺灣新竹地方法院檢察署103年度偵字第9459號等 臺灣新竹地方法院檢察署103年度偵字第9459號等 臺灣新竹地方法院檢察署103年度偵字第9459號等  最後事實審 法院 臺灣新竹地方法院 臺灣新竹地方法院 臺灣新竹地方法院  案號 103年度訴字第264號 103年度訴字第264號 103年度訴字第264號  判決日期 104年2月16日 104年2月16日 104年2月16日  確定判決 法院 臺灣新竹地方法院 臺灣新竹地方法院 臺灣新竹地方法院  案號 103年度訴字第264號 103年度訴字第264號 103年度訴字第264號  確定日期 104年3月16日 104年3月16日 104年3月16日 




編      號         22        23        24 罪      名   毒品危害防制條例（販賣第二級毒品）  毒品危害防制條例（販賣第二級毒品）  毒品危害防制條例（販賣第二級毒品） 宣  告  刑  有期徒刑3年8月 有期徒刑3年8月 有期徒刑3年8月 犯罪日期  103年5月26日 103年5月28日 103年5月29日 偵查（自訴）機關年度及案號  臺灣新竹地方法院檢察署103年度偵字第9459號等 臺灣新竹地方法院檢察署103年度偵字第9459號等 臺灣新竹地方法院檢察署103年度偵字第9459號等  最後事實審 法院 臺灣新竹地方法院 臺灣新竹地方法院 臺灣新竹地方法院  案號 103年度訴字第264號 103年度訴字第264號 103年度訴字第264號  判決日期 104年2月16日 104年2月16日 104年2月16日  確定判決 法院 臺灣新竹地方法院 臺灣新竹地方法院 臺灣新竹地方法院  案號 103年度訴字第264號 103年度訴字第264號 103年度訴字第264號  確定日期 104年3月16日 104年3月16日 104年3月16日 




編      號         25        26        27 罪      名   毒品危害防制條例（販賣第二級毒品）  毒品危害防制條例（販賣第二級毒品）  毒品危害防制條例（販賣第二級毒品） 宣  告  刑  有期徒刑3年8月 有期徒刑3年8月 有期徒刑3年8月 犯罪日期  103年5月30日 103年6月14日 103年5月3日 偵查（自訴）機關年度及案號  臺灣新竹地方法院檢察署103年度偵字第9459號等 臺灣新竹地方法院檢察署103年度偵字第9459號等 臺灣新竹地方法院檢察署103年度偵字第9459號等  最後事實審 法院 臺灣新竹地方法院 臺灣新竹地方法院 臺灣新竹地方法院  案號 103年度訴字第264號 103年度訴字第264號 103年度訴字第264號  判決日期 104年2月16日 104年2月16日 104年2月16日  確定判決 法院 臺灣新竹地方法院 臺灣新竹地方法院 臺灣新竹地方法院  案號 103年度訴字第264號 103年度訴字第264號 103年度訴字第264號  確定日期 104年3月16日 104年3月16日 104年3月16日 




編      號         28        29        30 罪      名   毒品危害防制條例（販賣第二級毒品）  毒品危害防制條例（販賣第二級毒品）  毒品危害防制條例（販賣第二級毒品） 宣  告  刑  有期徒刑3年8月 有期徒刑3年8月 有期徒刑3年8月 犯罪日期  103年5月6日 103年5月7日 103年5月9日 偵查（自訴）機關年度及案號  臺灣新竹地方法院檢察署103年度偵字第9459號等 臺灣新竹地方法院檢察署103年度偵字第9459號等 臺灣新竹地方法院檢察署103年度偵字第9459號等  最後事實審 法院 臺灣新竹地方法院 臺灣新竹地方法院 臺灣新竹地方法院  案號 103年度訴字第264號 103年度訴字第264號 103年度訴字第264號  判決日期 104年2月16日 104年2月16日 104年2月16日  確定判決 法院 臺灣新竹地方法院 臺灣新竹地方法院 臺灣新竹地方法院  案號 103年度訴字第264號 103年度訴字第264號 103年度訴字第264號  確定日期 104年3月16日 104年3月16日 104年3月16日 




編      號         31        32        33 罪      名   毒品危害防制條例（販賣第二級毒品）  毒品危害防制條例（販賣第二級毒品）  毒品危害防制條例（販賣第二級毒品） 宣  告  刑  有期徒刑3年8月 有期徒刑3年8月 有期徒刑3年8月 犯罪日期  103年5月19日 103年5月26日 103年5月30日 偵查（自訴）機關年度及案號  臺灣新竹地方法院檢察署103年度偵字第9459號等 臺灣新竹地方法院檢察署103年度偵字第9459號等 臺灣新竹地方法院檢察署103年度偵字第9459號等  最後事實審 法院 臺灣新竹地方法院 臺灣新竹地方法院 臺灣新竹地方法院  案號 103年度訴字第264號 103年度訴字第264號 103年度訴字第264號  判決日期 104年2月16日 104年2月16日 104年2月16日  確定判決 法院 臺灣新竹地方法院 臺灣新竹地方法院 臺灣新竹地方法院  案號 103年度訴字第264號 103年度訴字第264號 103年度訴字第264號  確定日期 104年3月16日 104年3月16日 104年3月16日 




編      號         34        35        36 罪      名   毒品危害防制條例（販賣第二級毒品）  毒品危害防制條例（販賣第二級毒品）  毒品危害防制條例（販賣第二級毒品） 宣  告  刑  有期徒刑3年8月 有期徒刑3年8月 有期徒刑3年8月 犯罪日期  103年6月2日 103年6月4日 103年6月26日 偵查（自訴）機關年度及案號  臺灣新竹地方法院檢察署103年度偵字第9459號等 臺灣新竹地方法院檢察署103年度偵字第9459號等 臺灣新竹地方法院檢察署103年度偵字第9459號等  最後事實審 法院 臺灣新竹地方法院 臺灣新竹地方法院 臺灣新竹地方法院  案號 103年度訴字第264號 103年度訴字第264號 103年度訴字第264號  判決日期 104年2月16日 104年2月16日 104年2月16日  確定判決 法院 臺灣新竹地方法院 臺灣新竹地方法院 臺灣新竹地方法院  案號 103年度訴字第264號 103年度訴字第264號 103年度訴字第264號  確定日期 104年3月16日 104年3月16日 104年3月16日 




編      號         37        38        39 罪      名   毒品危害防制條例（販賣第二級毒品）  毒品危害防制條例（販賣第二級毒品）  毒品危害防制條例（販賣第二級毒品） 宣  告  刑  有期徒刑3年8月 有期徒刑3年8月 有期徒刑3年8月 犯罪日期  103年7月5日 103年6月2日 103年6月4日 偵查（自訴）機關年度及案號  臺灣新竹地方法院檢察署103年度偵字第9459號等 臺灣新竹地方法院檢察署103年度偵字第9459號等 臺灣新竹地方法院檢察署103年度偵字第9459號等  最後事實審 法院 臺灣新竹地方法院 臺灣新竹地方法院 臺灣新竹地方法院  案號 103年度訴字第264號 103年度訴字第264號 103年度訴字第264號  判決日期 104年2月16日 104年2月16日 104年2月16日  確定判決 法院 臺灣新竹地方法院 臺灣新竹地方法院 臺灣新竹地方法院  案號 103年度訴字第264號 103年度訴字第264號 103年度訴字第264號  確定日期 104年3月16日 104年3月16日 104年3月16日 




編      號         40        41        42 罪      名   毒品危害防制條例（販賣第二級毒品）  毒品危害防制條例（販賣第二級毒品）  毒品危害防制條例（販賣第二級毒品） 宣  告  刑  有期徒刑3年8月 有期徒刑3年8月 有期徒刑3年8月 犯罪日期  103年6月6日 103年6月8日 103年6月10日 偵查（自訴）機關年度及案號  臺灣新竹地方法院檢察署103年度偵字第9459號等 臺灣新竹地方法院檢察署103年度偵字第9459號等 臺灣新竹地方法院檢察署103年度偵字第9459號等  最後事實審 法院 臺灣新竹地方法院 臺灣新竹地方法院 臺灣新竹地方法院  案號 103年度訴字第264號 103年度訴字第264號 103年度訴字第264號  判決日期 104年2月16日 104年2月16日 104年2月16日  確定判決 法院 臺灣新竹地方法院 臺灣新竹地方法院 臺灣新竹地方法院  案號 103年度訴字第264號 103年度訴字第264號 103年度訴字第264號  確定日期 104年3月16日 104年3月16日 104年3月16日 




編      號         43        44        45 罪      名   毒品危害防制條例（販賣第二級毒品）  毒品危害防制條例（販賣第二級毒品）  毒品危害防制條例（販賣第二級毒品） 宣  告  刑  有期徒刑3年8月 有期徒刑3年8月 有期徒刑3年8月 犯罪日期  103年6月28日 103年7月4日 103年7月5日 偵查（自訴）機關年度及案號  臺灣新竹地方法院檢察署103年度偵字第9459號等 臺灣新竹地方法院檢察署103年度偵字第9459號等 臺灣新竹地方法院檢察署103年度偵字第9459號等  最後事實審 法院 臺灣新竹地方法院 臺灣新竹地方法院 臺灣新竹地方法院  案號 103年度訴字第264號 103年度訴字第264號 103年度訴字第264號  判決日期 104年2月16日 104年2月16日 104年2月16日  確定判決 法院 臺灣新竹地方法院 臺灣新竹地方法院 臺灣新竹地方法院  案號 103年度訴字第264號 103年度訴字第264號 103年度訴字第264號  確定日期 104年3月16日 104年3月16日 104年3月16日 




編      號         46        47        48 罪      名        藥事法（轉讓禁藥）       藥事法（轉讓禁藥）       藥事法（轉讓禁藥） 宣  告  刑  有期徒刑5月 有期徒刑5月 有期徒刑5月 犯罪日期  103年6月13日 103年7月1日 103年7月4日 偵查（自訴）機關年度及案號  臺灣新竹地方法院檢察署103年度偵字第9459號等 臺灣新竹地方法院檢察署103年度偵字第9459號等 臺灣新竹地方法院檢察署103年度偵字第9459號等  最後事實審 法院 臺灣新竹地方法院 臺灣新竹地方法院 臺灣新竹地方法院  案號 103年度訴字第264號 103年度訴字第264號 103年度訴字第264號  判決日期 104年2月16日 104年2月16日 104年2月16日  確定判決 法院 臺灣新竹地方法院 臺灣新竹地方法院 臺灣新竹地方法院  案號 103年度訴字第264號 103年度訴字第264號 103年度訴字第264號  確定日期 104年3月16日 104年3月16日 104年3月16日